【裁判字號】    99,抗,267
【裁判日期】    991209
【裁判案由】    本票裁定
【裁判全文】
臺灣高雄地方法院民事裁定               99年度抗字第267號
抗  告  人  謝富守
            吳淑娜
相  對  人  林美蓮
抗告人因與林美蓮間等本票裁定事件，對於中華民國99年11月2
日臺灣高雄地方法院99年度司票字第5583號裁定提起抗告，本院
裁定如下：
    主  文
抗告駁回。
抗告程序費用貳仟元由抗告人連帶負擔。
    理  由
一、按執票人向本票發票人行使追索權時，得聲請法院裁定後強
    制執行。又二人以上在票據上共同簽名時，應連帶負責。票
    據法第123 條、第5 條第2 項分別定有明文。又本票執票人
    依上開法條之規定，聲請法院裁定許可對發票人強制執行係
    屬非訟事件程序，以審查強制執行許可與否，並無確定實體
    上法律關係存否之效力，如發票人就票據債務之存否有爭執
    時，應由發票人提起確認之訴，以資解決，最高法院56年台
    抗字第714 號、57年台抗字第76號著有判例。
二、本件相對人主張：伊執有抗告人為發票人，如原裁定所示之
    本票一紙，並免除作成拒絕證書，詎屆期提示未獲付款，依
    票據法第123 條聲請裁定許可強制執行等情，已據提出本票
    一紙為證，原裁定予以准許，即無不合。抗告意旨略以：抗
    告人吳淑娜於97年向相對人借款116 萬元未還，事後協議開
    立本票擔保，但抗告人吳淑娜因生意失敗而於97年12月再協
    議每月無息還款2 萬元，但相對人要求增加保證人，抗告人
    謝富守基於朋友立場願意擔保，而在98年6 月4 日與吳淑娜
    共同簽發本票，該本票只是供作擔保，不作訴訟用，而與謝
    富守無關。抗告人吳淑娜仍願還款，還款之金額請降低為每
    月還款5000元等語，所稱即使屬實，亦係實體上之爭執，應
    由抗告人另行提起訴訟，以資解決，本件非訟程序不得加以
    審究，仍應為許可強制行之裁定。
三、據上論結，本件抗告為無理由，依非訟事件法第46條、第21
    條第2 項、第24條第1 項，民事訴訟法第495 條之1 第1 項
    、第449 條第1 項、第85條第2 項，裁定如主文。
中    華    民    國    99    年    12    月    9     日
                  民事第四庭    審判長法  官  黃宏欽
                                      法  官  郭文通
                                      法  官  陳樹村
以上正本證明與原本無異。
如不服本裁定應於送達後 10 日內向本院提出再抗告狀（並按他
造當事人之人數附繕本），並繳納再抗告費新台幣 1000 元。
再為抗告僅得以適用法規顯有錯誤為理由，並應委任律師為代理
人。
中    華    民    國    99    年    12    月    10    日
                                      書記官  葉姿敏
附註：
抗告人之配偶、三親等內之血親、二親等內之姻親，或抗告人為
法人、中央或地方機關時，其所屬專任人員具有律師資格並經法
院認適當者，亦得為第三審代理人。
抗告人或其法定代理人具有律師資格者及前項情形，應於提出抗
告或委任時釋明之。

司法院資訊處製作；財團法人民間司法改革基金會備份。
